臺灣桃園地方法院刑事判決　　　　　　110年度簡上字第123號
上　訴　人
即　被　告　陳金鳳


上列上訴人即被告因妨害風化案件，不服本院於民國109 年12月
29日所為之109 年度壢簡字第479 號第一審判決（聲請簡易判決
處刑案號：108 年度偵字第32148 號），提起上訴，本院管轄之
第二審合議庭判決如下：
    主  文
上訴駁回
    事實及理由
一、本案經本院第二審合議庭審理結果，認原審以上訴人即被告
    （下稱被告）丙○○所為係犯刑法第231 條第1 項前段之圖
    利容留猥褻罪，判處有期徒刑5 月，並諭知易科罰金之折算
    標準以新臺幣（下同）1000元折算1 日，未扣案之犯罪所得
    400 元沒收，於全部或一部不能沒收或不宜執行沒收時，追
    徵其價額，其認事用法及量刑均無不當，應予維持，故本案
    事實、證據及理由均引用原審刑事簡易判決書之記載（如附
    件）。
二、本判決下列所引用認定犯罪事實之各項證據，無證據顯示係
    公務員違背法定程序所取得之情形，又被告於本院準備程序
    期日就證據能力均未予爭執，並表示同意做為證據（本院簡
    上字卷一第37頁），且迄至言詞辯論終結前亦未再聲明異議
    ，本院審酌上開各該證據均非非法取得之證據，並無證據力
    明顯過低之情形，依法自有證據能力。
三、被告上訴意旨略以：我有跟甲○○○說過不可以在店內做性
    交易，並有與甲○○○簽立不得從事色情行為之同意書，我
    後來問甲○○○，她說那天沒有幫警察做半套性交易，也沒
    跟警察收小費等語。
四、經查：
  ㈠被告係「娜娜生活館」之登記及實際負責人，且於108 年8 
    月底某日聘僱甲○○○為該館之按摩小姐，店內消費方式為
    每次按摩1000元，甲○○○分得600 元，其餘4000元歸被告
    取得，案發當日被告帶領喬裝男客之警員乙○○前往該館2
    樓包廂，由店內按摩小姐甲○○○負責為乙○○按摩等情，
    業據被告於警詢、偵查及原審訊問時供承在卷（偵卷第26、
    27、75頁；本院壢簡字卷第32、33頁），核與證人即按摩小
    姐甲○○○於警詢、偵訊及原審及本院審理時證述（偵卷第
    38、39、90頁；本院壢簡字卷第38頁；本院簡上字卷二第49
    頁）、證人即喬裝男客之警員乙○○於偵訊、原審及本院審
    理時證述（偵卷第90頁；本院壢簡字卷第35頁；本院簡上字
    卷二第52頁）情節大致相符，並有桃園市政府警察局楊梅分
    局臨檢紀錄表（偵卷第47頁）、現場照片及平面圖（偵卷第
    55至61頁）、警員乙○○之職務報告（偵卷第17頁）、桃園
    市政府104 年11月5 日府經登字第1049011661號函暨所附商
    業登記抄本（偵卷第49至51頁）可稽，此部分事實，應堪認
    定。
  ㈡證人甲○○○以手撫摸乙○○生殖器，並以手上下搓揉、套
    弄而提供半套性交易服務等節，業據證人即員警乙○○於偵
    查中證稱：我是第1 次喬裝男客到娜娜生活館取締色情，排
    定這家店為取締場所，是因為該店之前有被草湳派出所查獲
    過。甲○○○幫我按摩時，會有意無意碰到我的生殖器，並
    有上下套弄動作，我就表明身分等語（偵卷第90至91頁）；
    嗣於原審訊問時證稱：案發當日，我到娜娜生活館消費，被
    告是接待我的人，跟我說按摩1,000 元，但是沒有說時間多
    久，之後帶我走上2 樓，幫我按摩的小姐是甲○○○。按摩
    過程是甲○○○先按摩背部，約半小時後，甲○○○請我轉
    向正面，開始按摩身體中間部位，有2 次刻意摸到我的生殖
    器，第1 次是握住我的生殖器約2 秒後放手，第2 次是一手
    握住我的生殖器，另一手同時搓弄我的龜頭，長達20至30秒
    ，然後我勃起後，甲○○○邊笑邊問我是不是警察，我回答
    「你說呢」，甲○○○隨即跑下1 樓等語（本院壢簡字卷第
    34至37頁）；再於本院審理時證述：當天是執行取締妨害風
    化的勤務，進去該現址的時候門是關起來的，敲門進去以後
    有現場負責人幫我開門，然後引領到2 樓1 號房間，她跟我
    說收費就是1000元，而且直接跟我收取1000元的費用，然後
    就介紹另外一個證人過來幫我做按摩的動作，這期間這個證
    人有有意無意會摸到我的生殖器，在期間她也有問過我是不
    是警察，差不多問了有3 、4 遍，我是覺得有意等語（本院
    簡上字卷二第52頁），核與證人甲○○○於警詢時證稱：我
    在按摩喬裝警員正面時，有以手按摩其生殖器來回2 下等語
    大致相符（偵卷第39頁），且證人乙○○歷次證述內容也大
    致相同，又與被告互不相識( 偵卷第91頁) ，況本案所涉犯
    罪性質非屬重大治安案件，承辦員警應不至於為追求績效，
    甘冒行政懲戒及負擔刑事責任風險，而誣指甲○○○對其為
    猥褻行為，故證人乙○○上開證述內容，應可採信，則證人
    甲○○○確有以手撫摸證人乙○○之生殖器，並以手上下搓
    揉、套弄而為猥褻行為之性交易服務，應可認定。
  ㈢被告於警詢時供稱：我接待喬裝員警到2 樓門廉式包廂給甲
    ○○○等語（見偵卷第27頁），足認被告於案發時確有在現
    場甚明，參諸被告經營之「娜娜生活館」2 樓包廂，僅以活
    動式門簾區隔，並非獨立間隔之空間，業據證人乙○○於偵
    查中及本院審理時證述明確（偵卷第90頁；本院簡上字卷二
    第53頁），並有現場照片在卷可參（偵卷第55至59頁），就
    此以觀，被告店內之按摩床位僅以活動式門簾區隔，並無隔
    音之效果，倘按摩小姐為男客從事半套性交易而發生呻吟等
    聲音，隨時可能遭負責帶領客人至2 樓之被告所察覺；佐以
    按摩小姐甲○○○為越南籍來臺女子（偵卷第37頁），在我
    國謀生本屬不易，自當小心避免因違法行為而失其工作機會
    ，若非有被告同意或默許，甲○○○絕無甘冒遭店家察覺、
    甚至開除之風險，肆無忌憚逕行在包廂內為男客從事半套性
    交易之理，顯見被告確有授意店內按摩小姐為男客從事半套
    性交易服務之情，十分明確。
  ㈣雖然被告以前詞辯解，然而：
  ⒈觀諸被告於偵查中提出之同意書，固以中文載明「公告本店
    純按摩，不做色情服務，請小姐務必遵守，如店內小姐違反
    自己個人行為，自行負責法律責任與娜娜生活館店無關」，
    並有被告及甲○○○簽名並註記108 年8 月16日等情（偵卷
    第97頁）。然證人甲○○○於警詢時證稱：我108 年8 月底
    開始在娜娜生活館工作，且看不懂中文字等語（偵卷第37、
    38頁）；再於本院審理時經檢察官提示同意書並詰問內容時
    證稱：這一張是什麼意思。應該要翻譯給我聽這一張文章的
    內容是什麼，我才知道當時在什麼情形下我才簽這一張等語
     (本院簡上字卷二第50頁) ，則按摩小姐甲○○○是否確實
    瞭解該同意書之內容，顯非無疑。況該同意書簽署日期竟在
    甲○○○開始受僱於被告之前，亦與常情相違。雖被告於本
    院審理時又供稱：當時甲○○○看不懂該同意書內容，不過
    甲○○○拿同意書回去找別人幫她看，看完的時候才簽名等
    語（本院簡上字卷二第57頁），然證人甲○○○於本院審理
    時證述：我印象中這一張是我剛來應徵的時候，老闆娘跟我
    說該店不可以做黑的，所以請我簽名，然後我簽名後叫我寫
    的日期等語（本院簡上字卷二第51頁），並未證述有將同意
    書拿回請他人解釋同意書內以中文記載內容後，再簽名確認
    之情，可見該同意書應係案發後被告為卸責始由甲○○○簽
    署，難認被告確有禁止店內按摩小姐甲○○○從事性交易服
    務，或甲○○○為半套性交易行為係屬個人私下之行為，被
    告此部分所辯，甚難採信。
  ⒉又證人甲○○○固於警詢、偵訊、原審及本院審理時證述其
    聊天開玩笑時不小心碰到乙○○之生殖器等語（偵卷第39頁
    、90至91頁；本院壢簡字卷第38至39頁；本院簡上字卷二第
    49頁）。惟證人甲○○○於警詢、原審訊問時均未敘明何以
    聊天開玩笑時會不小心碰觸生殖器之理由。又甲○○○與乙
    ○○分別為按摩小姐及顧客，為避免誤會，自應謹慎避免接
    觸顧客之身體隱私部位，且僅僅單純聊天開玩笑並不涉及手
    部之運用，由是可知，若非甲○○○有意碰觸乙○○之生殖
    器，豈有不經意以手接觸男客生殖器之理？是證人甲○○○
    此部分有利於被告之證述，與常情不符，不可採信，自無足
    為有利於被告之認定。
  ㈤綜上所述，被告所辯係屬犯後卸責之詞，無足採信，本案事
    證明確，被告犯行堪以認定，應依法論科。
五、核被告所為，係犯刑法第231 條第1 項前段之圖利容留猥褻
    罪。被告媒介進而容留成年女子與他人為猥褻行為，媒介之
    低度行為為之高度行為所吸收，不另論罪。原審審酌被告甫
    因妨害風化案件，經法院判處罪刑，猶不知警惕，再犯本案
    ，媒介、容留成年女子在所經營之店內從事半套性交易，將
    女性之身體當作交易籌碼，並藉此牟利，助長色情風氣，有
    害社會善良風俗，且其犯後否認犯行，未見悔悟之心，犯後
    態度不佳，所為實不足取；兼衡其犯罪之動機、目的、手段
    ，並考量其於警詢時自陳高中畢業之智識程度、擔任按摩師
    、家庭經濟狀況小康之生活狀況（偵卷第25頁）等一切情狀
    ，量處有期徒刑5 月，並諭知易科罰金之折算標準，且就未
    扣案之被告之犯罪所得400 元，依刑法第38條之1 第1 項前
    段、第3 項之規定諭知沒收，於全部或一部不能沒收或不宜
    執行沒收時，追徵其價額，核其認事用法，俱無違誤，量刑
    亦屬妥適，應予維持。被告執前詞否認犯罪，提起上訴，為
    無理由，應予駁回。
據上論斷，應依刑事訴訟法第455 條之1 第1 項、第3 項、第36
8 條、第373 條，判決如主文。
本案經檢察官趙燕利聲請以簡易判決處刑，檢察官劉建良到庭執
行職務。
中    華    民    國   110    年    11    月    11    日
                  刑事第十一庭  審判長法  官 潘政宏
                                      法  官 翁健剛
                                      法  官 林育駿
以上正本證明與原本無異。
不得上訴。
                                      書記官  翁珮華
中    華    民    國   110    年    11    月    11    日